HunSpellDictionaries/uk_UA.aff
SFX B Y 1287
SFX B 0 ся ти 
SFX B 0 сь ти 
SFX B ся сь тися 
SFX B ти лась [^с]ти 
SFX B тися лась [^с]тися 
SFX B ти лася [^с]ти 
SFX B тися лася [^с]тися 
SFX B ти лось [^с]ти 
SFX B тися лось [^с]тися 
SFX B ти лося [^с]ти 
SFX B тися лося [^с]тися 
SFX B ти лись [^с]ти 
SFX B тися лись [^с]тися 
SFX B ти лися [^с]ти 
SFX B тися лися [^с]тися 
SFX B ти всь [аеиіїоуя]ти 
SFX B тися всь [аеиіїоуя]тися 
SFX B ти вся [аеиіїоуя]ти 
SFX B тися вся [аеиіїоуя]тися 
SFX B ти вшись [аеиіїоуя]ти 
SFX B тися вшись [аеиіїоуя]тися 
SFX B вати юсь [ауюя]вати 
SFX B ватися юсь [ауюя]ватися 
SFX B вати юся [ауюя]вати 
SFX B ватися юся [ауюя]ватися 
SFX B вати єшся [ауюя]вати 
SFX B ватися єшся [ауюя]ватися 
SFX B вати ється [ауюя]вати 
SFX B ватися ється [ауюя]ватися 
SFX B вати ємось [ауюя]вати 
SFX B ватися ємось [ауюя]ватися 
SFX B вати ємося [ауюя]вати 
SFX B ватися ємося [ауюя]ватися 
SFX B вати єтесь [ауюя]вати 
SFX B ватися єтесь [ауюя]ватися 
SFX B вати єтеся [ауюя]вати 
SFX B ватися єтеся [ауюя]ватися 
SFX B вати ються [ауюя]вати 
SFX B ватися ються [ауюя]ватися 
SFX B вати йсь [ую]вати 
SFX B ватися йсь [ую]ватися 
SFX B вати йся [ую]вати 
SFX B ватися йся [ую]ватися 
SFX B вати ймось [ую]вати 
SFX B ватися ймось [ую]ватися 
SFX B вати ймося [ую]вати 
SFX B ватися ймося [ую]ватися 
SFX B вати йтесь [ую]вати 
SFX B ватися йтесь [ую]ватися 
SFX B вати йтеся [ую]вати 
SFX B ватися йтеся [ую]ватися 
SFX B ти йсь [ая]вати 
SFX B тися йсь [ая]ватися 
SFX B ти йся [ая]вати 
SFX B тися йся [ая]ватися 
SFX B ти ймось [ая]вати 
SFX B тися ймось [ая]ватися 
SFX B ти ймося [ая]вати 
SFX B тися ймося [ая]ватися 
SFX B ти йтесь [ая]вати 
SFX B тися йтесь [ая]ватися 
SFX B ти йтеся [ая]вати 
SFX B тися йтеся [ая]ватися 
SFX B ати усь [рз]вати 
SFX B атися усь [рз]ватися 
SFX B ати уся [рз]вати 
SFX B атися уся [рз]ватися 
SFX B ати ешся [рз]вати 
SFX B атися ешся [рз]ватися 
SFX B ати еться [рз]вати 
SFX B атися еться [рз]ватися 
SFX B ати емось [рз]вати 
SFX B атися емось [рз]ватися 
SFX B ати емося [рз]вати 
SFX B атися емося [рз]ватися 
SFX B ати етесь [рз]вати 
SFX B атися етесь [рз]ватися 
SFX B ати етеся [рз]вати 
SFX B атися етеся [рз]ватися 
SFX B ати уться [рз]вати 
SFX B атися уться [рз]ватися 
SFX B ати ись [рз]вати 
SFX B атися ись [рз]ватися 
SFX B ати ися [рз]вати 
SFX B атися ися [рз]ватися 
SFX B ати імось [рз]вати 
SFX B атися імось [рз]ватися 
SFX B ати імося [рз]вати 
SFX B атися імося [рз]ватися 
SFX B ати іться [рз]вати 
SFX B атися іться [рз]ватися 
SFX B зати жусь зати 
SFX B затися жусь затися 
SFX B зати жуся зати 
SFX B затися жуся затися 
SFX B зати жешся зати 
SFX B затися жешся затися 
SFX B зати жеться зати 
SFX B затися жеться затися 
SFX B зати жемось зати 
SFX B затися жемось затися 
SFX B зати жемося зати 
SFX B затися жемося затися 
SFX B зати жетесь зати 
SFX B затися жетесь затися 
SFX B зати жетеся зати 
SFX B затися жетеся затися 
SFX B зати жуться зати 
SFX B затися жуться затися 
SFX B зати жся ізати 
SFX B затися жся ізатися 
SFX B зати жся мазати 
SFX B затися жся мазатися 
SFX B зати жись казати 
SFX B затися жись казатися 
SFX B зати жися казати 
SFX B затися жися казатися 
SFX B зати жись [еия]зати 
SFX B затися жись [еия]затися 
SFX B зати жися [еия]зати 
SFX B затися жися [еия]затися 
SFX B зати жмось ізати 
SFX B затися жмось ізатися 
SFX B зати жмося ізати 
SFX B затися жмося ізатися 
SFX B зати жмось мазати 
SFX B затися жмось мазатися 
SFX B зати жмося мазати 
SFX B затися жмося мазатися 
SFX B зати жімось казати 
SFX B затися жімось казатися 
SFX B зати жімося казати 
SFX B затися жімося казатися 
SFX B зати жімось [еия]зати 
SFX B затися жімось [еия]затися 
SFX B зати жімося [еия]зати 
SFX B затися жімося [еия]затися 
SFX B зати жтесь ізати 
SFX B затися жтесь ізатися 
SFX B зати жтеся ізати 
SFX B затися жтеся ізатися 
SFX B зати жтесь мазати 
SFX B затися жтесь мазатися 
SFX B зати жтеся мазати 
SFX B затися жтеся мазатися 
SFX B зати жіться казати 
SFX B затися жіться казатися 
SFX B зати жіться [еия]зати 
SFX B затися жіться [еия]затися 
SFX B ати усь [днжщ]ати 
SFX B атися усь [днжщ]атися 
SFX B ати уся [днжщ]ати 
SFX B атися уся [днжщ]атися 
SFX B ати усь [^ао]чати 
SFX B атися усь [^ао]чатися 
SFX B ати уся [^ао]чати 
SFX B атися уся [^ао]чатися 
SFX B ати нусь [ао]чати 
SFX B атися нусь [ао]чатися 
SFX B ати нуся [ао]чати 
SFX B атися нуся [ао]чатися 
SFX B тати чусь [^с]тати 
SFX B татися чусь [^с]татися 
SFX B тати чуся [^с]тати 
SFX B татися чуся [^с]татися 
SFX B кати чусь [^с]кати 
SFX B катися чусь [^с]катися 
SFX B кати чуся [^с]кати 
SFX B катися чуся [^с]катися 
SFX B сати шусь сати 
SFX B сатися шусь сатися 
SFX B сати шуся сати 
SFX B сатися шуся сатися 
SFX B хати шусь хати 
SFX B хатися шусь хатися 
SFX B хати шуся хати 
SFX B хатися шуся хатися 
SFX B стати щусь стати 
SFX B статися щусь статися 
SFX B стати щуся стати 
SFX B статися щуся статися 
SFX B скати щусь скати 
SFX B скатися щусь скатися 
SFX B скати щуся скати 
SFX B скатися щуся скатися 
SFX B слати шлюсь слати 
SFX B слатися шлюсь слатися 
SFX B слати шлюся слати 
SFX B слатися шлюся слатися 
SFX B ати люсь пати 
SFX B атися люсь патися 
SFX B ати люся пати 
SFX B атися люся патися 
SFX B ати юсь орати 
SFX B атися юсь оратися 
SFX B ати юся орати 
SFX B атися юся оратися 
SFX B рати ерусь [бдп]рати 
SFX B ратися ерусь [бдп]ратися 
SFX B рати еруся [бдп]рати 
SFX B ратися еруся [бдп]ратися 
SFX B ати ешся [дн]ати 
SFX B атися ешся [дн]атися 
SFX B ати ишся [жщ]ати 
SFX B атися ишся [жщ]атися 
SFX B ати ишся [^оа]чати 
SFX B атися ишся [^оа]чатися 
SFX B ати нешся [ао]чати 
SFX B атися нешся [ао]чатися 
SFX B тати чешся [^с]тати 
SFX B татися чешся [^с]татися 
SFX B кати чешся [^с]кати 
SFX B катися чешся [^с]катися 
SFX B сати шешся сати 
SFX B сатися шешся сатися 
SFX B хати шешся хати 
SFX B хатися шешся хатися 
SFX B стати щешся стати 
SFX B статися щешся статися 
SFX B скати щешся скати 
SFX B скатися щешся скатися 
SFX B слати шлешся слати 
SFX B слатися шлешся слатися 
SFX B ати лешся ипати 
SFX B атися лешся ипатися 
SFX B ати ишся спати 
SFX B атися ишся спатися 
SFX B ати ешся орати 
SFX B атися ешся оратися 
SFX B рати ерешся [бдп]рати 
SFX B ратися ерешся [бдп]ратися 
SFX B ати еться [дн]ати 
SFX B атися еться [дн]атися 
SFX B ати иться [жщ]ати 
SFX B атися иться [жщ]атися 
SFX B ати иться [^оа]чати 
SFX B атися иться [^оа]чатися 
SFX B ати неться [ао]чати 
SFX B атися неться [ао]чатися 
SFX B тати четься [^с]тати 
SFX B татися четься [^с]татися 
SFX B кати четься [^с]кати 
SFX B катися четься [^с]катися 
SFX B сати шеться сати 
SFX B сатися шеться сатися 
SFX B хати шеться хати 
SFX B хатися шеться хатися 
SFX B стати щеться стати 
SFX B статися щеться статися 
SFX B скати щеться скати 
SFX B скатися щеться скатися 
SFX B слати шлеться слати 
SFX B слатися шлеться слатися 
SFX B ати леться ипати 
SFX B атися леться ипатися 
SFX B ати иться спати 
SFX B атися иться спатися 
SFX B ати еться орати 
SFX B атися еться оратися 
SFX B рати ереться [бдп]рати 
SFX B ратися ереться [бдп]ратися 
SFX B ати емось [дн]ати 
SFX B атися емось [дн]атися 
SFX B ати емося [дн]ати 
SFX B атися емося [дн]атися 
SFX B ати имось [жщ]ати 
SFX B атися имось [жщ]атися 
SFX B ати имося [жщ]ати 
SFX B атися имося [жщ]атися 
SFX B ати немось [ао]чати 
SFX B атися немось [ао]чатися 
SFX B ати немося [ао]чати 
SFX B атися немося [ао]чатися 
SFX B чати чимось [^оа]чати 
SFX B чатися чимось [^оа]чатися 
SFX B чати чимося [^оа]чати 
SFX B чатися чимося [^оа]чатися 
SFX B тати чемось [^с]тати 
SFX B татися чемось [^с]татися 
SFX B тати чемося [^с]тати 
SFX B татися чемося [^с]татися 
SFX B кати чемось [^с]кати 
SFX B катися чемось [^с]катися 
SFX B кати чемося [^с]кати 
SFX B катися чемося [^с]катися 
SFX B сати шемось сати 
SFX B сатися шемось сатися 
SFX B сати шемося сати 
SFX B сатися шемося сатися 
SFX B хати шемось хати 
SFX B хатися шемось хатися 
SFX B хати шемося хати 
SFX B хатися шемося хатися 
SFX B стати щемось стати 
